臺灣桃園地方法院小額民事判決
110年度桃小字第2034號
原      告  黃世存
被      告  王宇楷
訴訟代理人  徐與宏
被      告  陳中川

上列當事人間請求損害賠償事件，本院於民國111年5月5日言詞
辯論終結，判決如下：
　　主    文
被告陳中川應給付原告新臺幣壹萬肆仟貳佰壹拾肆元，及自民國
一一一年四月十七日起至清償日止，按週年利率百分之五計算之
利息。
原告其餘之訴駁回。
訴訟費用新臺幣壹仟元由被告陳中川負擔。
本判決第一項得假執行。
    理由要領
一、經查，被告陳中川於民國110年4月23日中午12時28分許，騎
    乘車牌號碼000-000號普通重型機車（下稱甲車），在桃園
    市○○區○○○路00號前人行道上，於倒車時不慎碰撞後方靜止
    於人行道由被告王宇楷停放車牌號碼000-0000號普通重型機
    車（下稱乙車），致乙車倒地再碰撞靜止於路邊停車格之黃
    雅玲所有車牌號碼000-0000號自用小客車（下稱丙車），致
    丙車受損，丙車因系爭事故毀損支出維修工資新臺幣（下同
    ）5,621元、塗裝8,593元，合計1萬4,214元，黃雅玲已將丙
    車損害賠償請求權讓與原告等情，有桃園市政府警察局龜山
    分局龜山交通分隊道路交通事故當事人登記聯單、現場圖、
    調查報告表㈠、㈡、車籍資料、估價單、債權讓與證明書及照
    片附卷可參（見本院卷第6頁、第15至22頁、第42頁，個資
    卷），堪信為真實。
二、按因故意或過失，不法侵害他人之權利者，負損害賠償責任
    。汽車、機車或其他非依軌道行駛之動力車輛，在使用中加
    損害於他人者，駕駛人應賠償因此所生之損害，民法第184
    條第1項前段、第191條之2前段分別定有明文。次按汽車倒
    車時，應顯示倒車燈光或手勢後，謹慎緩慢後倒，並應注意
    其他車輛及行人，道路交通安全規則第110條第2款定有明文
    。經查，陳中川騎乘甲車倒車時未注意後方車輛，致碰撞乙
    車，乙車倒地再碰撞丙車，自有違反前開交通規則而有過失
    。原告對陳中川騎乘甲車碰撞其停放於路旁丙車之行為，無
    注意可能性而無與有過失。另原告雖主張王宇楷於人行道違
    規停車而有過失，應與陳中川負連帶賠償責任等語（見本院
    卷第41頁反面），然按人行道禁止臨時停車之規定，旨在保
    障使用人行道之行人安全，且依經驗法則，在一般情形，將
    機車停放於人行道上，並不會產生遭其他行駛於人行道上之
    機車倒車碰撞倒地，而導致路旁停車車輛損壞之結果。從而
    ，王宇楷將乙車停放於人行道，縱有違反人行道禁止臨時停
    車之規定而有過失，但對於丙車損壞之結果，難認有相當因
    果關係，原告主張王宇楷應負侵權行為責任而與陳中川連帶
    賠償，自不可採。綜上，陳中川駕駛行為確有過失，應就本
    件事故負全部過失責任，且其過失行為與系爭車輛所受損害
    具有相當因果關係，陳中川應負丙車損害賠償之責。是原告
    請求陳中川賠償1萬4,214元及遲延利息為有理由，逾此範圍
    則無理由，應予駁回。
中　　華　　民　　國　　111 　年　　5 　　月　　18　　日
                  桃園簡易庭  法  官  張明宏
以上為正本係照原本作成。
如不服本判決，應於送達後20日內，向本院提出上訴狀並表明上
訴理由，如於本判決宣示後送達前提起上訴者，應於判決送達後
20日內補提上訴理由書（須附繕本）。
如委任律師提起上訴者，應一併繳納上訴審裁判費。   
中　　華　　民　　國　　111 　年　　5 　　月　　18　　日
                              書記官  石曉芸
附錄：
一、民事訴訟法第436條之24第2項：
　  對於小額程序之第一審裁判上訴或抗告，非以其違背法令為
    理由，不得為之。
二、民事訴訟法第436條之25：
　  上訴狀內應記載上訴理由，表明下列各款事項：
　  ㈠原判決所違背之法令及其具體內容。
　  ㈡依訴訟資料可認為原判決有違背法令之具體事實。
三、民事訴訟法第471條第1項：（依同法第436條之32第2項規定
    於小額事件之上訴程序準用之）
    上訴狀內未表明上訴理由者，上訴人應於提起上訴後20日內
    ，提出理由書於原第二審法院；未提出者，毌庸命其補正，
    由原第二審法院以裁定駁回之。